臺灣基隆地方法院刑事裁定　　　　　　 96年度聲減字第197號
聲　請　人　臺灣基隆地方法院檢察署檢察官
受　刑　人　甲○○
　　　　　　　　　　（現於臺灣臺東監獄泰源分監執行中）
上列受刑人因違反毒品危害防制條例等案件，已經判決罪刑確定
，聲請人聲請減刑（96年度聲減字第407 號），本院裁定如下：
    主  文
甲○○所犯如附表編號1 所示之罪，減刑如附表編號1 「減得之
刑」欄所載，與如附表編號2 所示不應減刑之犯罪所處之刑，應
執行有期徒刑捌年貳月。
    理  由
一、聲請意旨略以：受刑人甲○○於附表所列日期犯如附表所列
    之罪，經如附表所列之法院判處如附表所示之刑確定在案，
    上開各罪之犯罪時間均在民國96年4 月24日以前，所犯如附
    表編號1 所示之罪，與中華民國96年罪犯減刑條例第2 條第
    1 項第3 款相符，應依同條例第8 條第1 項及第3 項之規定
    ，聲請裁定減刑，而其所犯各餘罪，雖依同條例第3 條規定
    不予減刑，惟仍應依同條例第11條規定，定其應執行刑。
二、按犯罪在96年4 月24日以前者，除中華民國96年罪犯減刑條
    例另有規定外，有期徒刑、拘役或罰金，減其刑期或金額2
    分之1 ；又犯刑法第330 條之罪，經宣告逾有期徒刑1 年6
    月之刑者，不予減刑；復以，依該條例應減刑之罪，已經判
    決確定尚未執行或執行未完畢者，由檢察官或應減刑之人犯
    聲請最後審理事實之法院裁定之，依該條例應減刑之數罪，
    經2 以上法院裁判確定者，得由1 檢察官或應減刑之人犯合
    併向其中1 裁判法院聲請裁定之；再者，裁判確定前犯數罪
    ，有應減刑與不應減刑者，就應減刑之罪，依該條例第2 條
    、第4 條、第6 條至第8 條及第10條規定減刑後，與不應減
    刑之罪之宣告刑，適用刑法第51條定其應執行之刑，中華民
    國96年罪犯減刑條例第2 條第1 項第3 款、第3 條第1 項第
    15款、第8 條第1 項、第3 項及第11條分別定有明文。次按
    數罪併罰已定執行刑案件，如數罪均應減刑者，於減刑後另
    定執行刑時，宜定為原定執行刑之2 分之1 ，數罪有應減刑
    、有不應減刑者，於減刑後另定執行刑時，宜在原定執行刑
    之刑期以下酌定其執行刑（法院辦理96年減刑案件應行注意
    事項第15項可資參照）。
三、經查：
（一）受刑人因於如附表所示之時間，犯如附表所示等罪，經如
      附表所示之法院分別以如附表所示之判決，判處如附表所
      示之刑，並經臺灣高等法院就如附表所示判決所科之刑，
      以94年度聲字第1376號定應執行有期徒刑8 年5 月，此有
      本院、臺灣高等法院判決、裁定及臺灣高等法院被告前案
      紀錄表在卷供參，已堪認定，而受刑人所為如附表編號1
      所示之犯行，其犯罪時間係在96年4 月24日以前，合於減
      刑條件，應依前開減刑條例第2 條第1 項第3 款之規定予
      以減刑，至於受刑人所犯如附表編號2 所示之罪，係刑法
      第330 條第1 項之罪，且經宣告逾有期徒刑1 年6 月之刑
      ，揆諸上開減刑條例第3 條之規定，與減刑條件不符，故
      不予減刑。
（二）另受刑人所犯如附表編號2 所示之罪，雖屬不應減刑之罪
      ，然該罪與如附表編號1 所示之罪，合於定執行刑之要件
      ，另刑法第51條第5 款關於定應執行刑之規定，於94年2
      月2 日修正公布，自95年7 月1 日起施行，惟依減刑條例
      之減刑裁定，係按原判決之宣告刑而減之，並非重新判決
      ，故減刑裁定並定應執行刑時，均應依原判決時所應適用
      法律有關定應執行刑之規定，不生新舊法比較適用問題；
      本件受刑人所為如附表所示之罪，其犯罪及裁判時間，俱
      在修正刑法施行前，且經臺灣高等法院定應執行有期徒刑
      8 年5 月，參酌上開說明、前開減刑條例第11條及應行注
      意事項之規定，上開各罪經減刑後，仍應適用原判決應適
      用之法律即修正前刑法之規定，定其應執行之刑。再按數
      罪併罰中之一罪，依刑法規定得易科罰金，若因與不得易
      科罰金之他罪併合處罰而不得易科罰金時，原可易科罰金
      部分所處之刑，自毋庸為易科罰金折算標準之記載（司法
      院大法官釋字第144 號解釋參照），本件受刑人所犯如附
      表編號1 示之罪經減刑後，雖合於易科罰金之要件，惟因
      與如附表編號2 所示之罪定應執行刑後，併合處罰之結果
      已不得易科罰金，參酌上開說明，自毋庸再為易科罰金之
      記載，併此敘明。從而，本件聲請核無不合，應予准許。
（三）復以，沒收、追徵、追繳不在減刑範圍以內，應照原判決
      執行，裁定主文亦不必記載，但應於理由欄敘明（法院辦
      理96年減刑案件應行注意事項第13項可資參照）。本件受
      刑人所犯如附表編號1 所示之罪，經本院以如附表所示之
      判決判處如附表所示之刑，並同時為沒收之宣告，參酌上
      開說明，原判決所為沒收之宣告不在減刑範圍內，應併同
      執行之，附此敘明。
四、依中華民國96年罪犯減刑條例第2 條第1 項第3 款、第3 條
    第1 項第15款、第8 條第1 項、第3 項、第11條、第12條，
    修正前刑法第51條第5 款，裁定如主文。
中　　華　　民　　國　　96　　年　　7 　　月　　16　　日
 　　　　　　     刑事第四庭法    官  邰婉玲
以上正本證明與原本無異。
對於本件裁定如有不服，應於收受送達後5 日內，向本院提出抗
告書狀，敘述抗告之理由，抗告於臺灣高等法院。
中　　華　　民　　國　　96　　年　　7 　　月　　16　　日
　　　　　　　　　          書 記 官  彭筠凱
【附表】  受刑人甲○○減刑及定應執行之刑案件一覽表
┌──────────┬──────────┬──────────┐
│   編          號   │         １         │         ２         │
├──────────┼──────────┼──────────┤
│   罪          名   │  毒品危害防制條例  │        強盜        │
├──────────┼──────────┼──────────┤
│                    │                    │                    │
│   宣　　告　　刑   │    有期徒刑7 月    │    有期徒刑8 年    │
│                    │                    │                    │
├──────────┼──────────┼──────────┤
│ 　犯　罪　日　期　 │      93.08.21      │      93.08.19      │
│　 年    月    日   │                    │                    │
├──────────┼──────────┼──────────┤
│ 　偵  查  機  關　 │基隆地檢93年度毒偵字│基隆地檢93年度偵字第│
│   年　度　案　號   │第1571號            │3167號              │
├───┬──────┼──────────┼──────────┤
│      │　法    院  │  臺灣基隆地方法院  │    臺灣高等法院    │
│最  後├──────┼──────────┼──────────┤
│      │　案    號  │ 93年度訴字第610 號 │94年度上訴字第1408號│
│事實審├──────┼──────────┼──────────┤
│      │　判決日期  │      93.09.30      │      94.07.19      │
├───┼──────┼──────────┼──────────┤
│      │　法    院  │  臺灣基隆地方法院  │      最高法院      │
│確  定├──────┼──────────┼──────────┤
│      │　案    號  │ 93年度訴字第610 號 │94年度台上字第6215號│
│判  決├──────┼──────────┼──────────┤
│      │　判決確定　│     93.11.12       │     94.11.10       │
│      │　日　　期  │                    │                    │
├───┴──────┼──────────┼──────────┤
│　                  │毒品危害防制條例第10│刑法第330 條第1 項加│
│   所　犯　法　條   │條第1 項施用第一級毒│重強盜罪            │
│                    │品罪                │                    │
├──────────┼──────────┼──────────┤
│　 合於 96 年罪犯   │是                  │否                  │
│   減  刑　條　例 　│            　      │                    │
├──────────┼──────────┼──────────┤
│   減  得  之  刑   │有期徒刑3 月又15日  │                    │
├──────────┼──────────┼──────────┤
│ 　備　　　　　註   │基隆地檢93年度執字第│基隆地檢95年度執他字│
│                    │2045號              │第132 號            │
└──────────┴──────────┴──────────┘
